【裁判字號】    98,訴,3890
【裁判日期】    981221
【裁判案由】    搶奪等
【裁判全文】
臺灣臺中地方法院刑事判決              98年度訴字第3890號
公  訴  人  臺灣臺中地方法院檢察署檢察官
被      告  甲○○
                    （另案在臺灣臺中監獄執行中）
被      告  壬○○
                    （現羈押在臺灣臺中看守所）
上列被告等因搶奪等案件，經檢察官提起公訴（98年度偵字第24
135 號），被告等就被訴事實為有罪之陳述，經本院合議庭裁定
由受命法官獨任進行簡式審判程序，並判決如下：
    主  文
甲○○竊盜，累犯，處有期徒刑肆月，扣案之鑰匙壹支，沒收（
即犯罪事實二部分）；又竊盜，累犯，處有期徒刑肆月（即犯罪
事實三部分）；又竊盜，累犯，處有期徒刑參月（即犯罪事實四
部分）：又共同竊盜，累犯，處有期徒刑伍月（即犯罪事實五部
分；又共同意圖為自己不法之所有，而搶奪他人之動產，累犯，
處有期徒刑壹年（即犯罪事實六部分）；又共同意圖為自己不法
之所有，而搶奪他人之動產，累犯，處有期徒刑壹年（即犯罪事
實七部分）；又共同竊盜，累犯，處有期徒刑肆月（即犯罪事實
八部分）：又共同意圖為自己不法之所有，而搶奪他人之動產，
累犯，處有期徒刑壹年貳月（即犯罪事實九部分）。主刑部分應
執行有期徒刑肆年捌月。扣案之鑰匙壹支，沒收。
壬○○共同竊盜，累犯，處有期徒刑伍月（即犯罪事實五部分）
；又共同意圖為自己不法之所有，而搶奪他人之動產，累犯，處
有期徒刑壹年（即犯罪事實六部分）；又共同意圖為自己不法之
所有，而搶奪他人之動產，累犯，處有期徒刑壹年（即犯罪事實
七部分）；又共同竊盜，累犯，處有期徒刑肆月（即犯罪事實八
部分）：又共同意圖為自己不法之所有，而搶奪他人之動產，累
犯，處有期徒刑壹年貳月（即犯罪事實九部分）。應執行有期徒
刑參年捌月。
    犯罪事實
一、甲○○前因恐嚇案件，經臺灣高等法院臺中分院於民國93年
    4月13日，以 92年度上易字第2147號判決判處有期徒刑10月
    確定，於 94年7月27日縮刑期滿執行完畢。壬○○前因詐欺
    案件，經本院豐原簡易庭於97年4月1日，以97年度豐簡字第
    157號判決判處有期徒刑6月確定，於97年11月19日因縮刑期
    滿執行完畢。
二、甲○○意圖為自己不法之所有，於 98年10月2日中午12時30
    分前某時許，行經臺中縣豐原市○○路78號前，見庚○○○
    所有車牌號碼 TJH-313號輕型機車停放該處，竟基於竊盜之
    犯意，以自備鑰匙竊取上開機車後，作為代步工具使用，並
    將該車騎至臺中縣豐原市○○街113巷20弄39之1號前棄置。
三、甲○○另意圖為自己不法之所有，於98年10月2日下午1時許
    至 4時10分許之間某時，行經臺中縣豐原市○○街13巷內，
    見戊○○之弟弟張智勇所有車牌號碼 KBO-525號重型機車停
    放該處，竟基於竊盜之犯意，徒手竊取該機車逃逸。
四、甲○○再於98年10月2日下午4時40分許，騎乘前開竊得之車
    牌號碼KBO-525號重型機車，行經臺中縣神岡鄉○○路32 號
    前，見己○○所有之皮包放在該址騎樓下車牌號碼 YGF-906
    號機車腳踏板上，乃另行起意，意圖為自己不法之所有，掉
    頭返回該址，竊取己○○所有之皮包 1只，內有現金新臺幣
    （下同）1萬5000元、 SONY ERICSSON手機1支，得手後隨即
    逃逸。
五、甲○○於98年10月3日下午6時30分許，騎乘前開竊得之車牌
    號碼 KBO-525號重型機車，搭載其友人壬○○前往臺中縣豐
    原市○○路 488巷70弄32號地下停車場（非有人居住之建築
    物），共同意圖為自己不法之所有，並基於竊盜之犯意聯絡
    ，由壬○○在外負責把風，甲○○則進入地下室，徒手竊取
    李光明所有，交由癸○○使用停放該址地下室停車場之車牌
    號碼JCA-362號重型機車1輛。
六、甲○○、壬○○共同竊得上開車牌號碼 JCA-362號重型機車
    後，再由甲○○騎乘該機車搭載壬○○，於 98年10月3日晚
    上11時20分許，行經臺中縣潭子鄉○○村○○路62號前， 2
    人另意圖為自己不法之所有，共同基於搶奪之犯意聯絡，騎
    乘前開竊得之機車，趁人不及防備之際，自後搶奪乙○○所
    有之皮包1只，內有現金300元、手機1支（廠牌 SONY、序號
    ： 00000000000000000號）、國民身分證、鑰匙、雨傘、化
    妝包、公車卡等財物，2人得手後旋即逃逸。
七、甲○○、壬○○再於98年10月4日凌晨0時30分許，騎乘前開
    車牌號碼 JCA-362號機車，行經臺中縣潭子鄉○○村○○路
    106 巷口前，復另行起意，共同基於搶奪之犯意聯絡，趁人
    不及防備之際，自後搶奪丙○○所有之皮包 1只，內有現金
    100元、OKWAP 手機1支、國民身分證、健保卡、機車駕照、
    行照、合作金庫提款卡等財物，2人得手後即逃離現場。
八、甲○○、壬○○騎乘之上開車牌號碼 JCA-362號重型機車，
    於98年10月4日上午5時許，行經臺中縣豐原市○○街18巷「
    土地公廟」前，因機車汽油耗盡，又另行起意，共同基於竊
    盜之犯意聯絡，由壬○○在場負責把風，並由甲○○徒手竊
    取丁○○所有停放該處之車牌號碼CVJ-831號重型機車1輛。
九、甲○○、壬○○隨即共乘竊得之車牌號碼 CVJ-831號重型機
    車，於98年10月4日上午6時30分許，行經臺中縣豐原市○○
    路566巷187弄口，見辛○○○獨自一人行走，認有機可趁，
    共同基於搶奪之犯意聯絡，由壬○○佯裝問路，趁辛○○○
    不及防備之際，動手拉下辛○○○所有掛在脖子上之金項鍊
    1條，2人得手後隨即逃逸。
十、壬○○嗣於98年10月4日上午10時許，持前開搶得之金項鍊1
    條，至林錦雄所經營址設臺中縣豐原市○○街90號「金和成
    銀樓」，以 1萬6661元之代價，變賣予不知情之老闆林錦雄
    ，並朋分6500元予甲○○。壬○○另於98年10月5日晚上8時
    許，持前開搶得之乙○○所有廠牌 SONY手機1支，前往陳志
    昇所經營址設臺中縣豐原市○○街 112號之「鴻齊通信科技
    有限公司」，以1600元之代價，變賣予不知情之陳志昇，其
    餘所得財物均由2人朋分花用。
十一、案經臺中縣警察局豐原分局報請臺灣臺中地方法院檢察署
      檢察官偵查起訴。
    理    由
一、被告甲○○、壬○○二人，對於其等於上揭時、地分別犯竊
    盜、搶奪等犯行，業均於警詢時、偵查中及本院審理時供認
    不諱，且其二人之供述彼此互核一致，且與被害人庚○○○
    、戊○○、己○○、癸○○、乙○○、丙○○、丁○○、辛○○○於警詢、偵查中所指述之情節相符，並經證人林錦雄
    、陳志昇於警詢時證述明確。此外，復有被害人庚○○○所
    立具之贓物認領保管單 1紙、金飾買入登記簿、手機買賣切
    結書影本各 1紙、臺中縣警察局車輛協尋電腦輸入單、車輛
    尋獲輸入單多紙、路口監視攝影器翻拍畫面照片、現場及贓
    證物照片，在卷可憑。並有被告甲○○用以竊取機車之自備
    鑰匙1把、被告壬○○犯案時所穿著之藍色短袖上衣1件、格
    子上衣1件、安全帽1頂等扣案可資佐證。足認被告甲○○、
    壬○○二人自白核與事實相符，其二人前揭竊盜、搶奪之犯
    行，洵堪認定。
二、論罪科刑：
  (一)核被告甲○○犯罪事實欄二、三、四、五、八所為，均係犯
    刑法第320條第1項之竊盜罪；犯罪事實欄六、七、九所為，
    均係犯刑法第325條第1項之搶奪罪。被告壬○○犯罪事實欄
    五、八所為，均係犯刑法第320條第1項之竊盜罪；犯罪事實
    欄六、七、九所為，均係犯刑法第325條第1項之搶奪罪。被
    告甲○○、壬○○就犯罪事實欄五、八之竊盜犯行；犯罪事
    實欄六、七、九之搶奪犯行，有犯意之聯絡，行為之分擔，
    均為共同正犯。被告甲○○所犯上開五次竊盜罪、三次搶奪
    罪；被告壬○○所犯上開二次竊盜罪、三次搶奪罪，均犯意
    各別、行為互殊，侵害不同被害人之法益，自應分論併罰。
  (二)被告甲○○曾犯恐嚇罪，經臺灣高等法院臺中分院判處有期
    徒刑10月確定，於 94年7月27日縮刑期滿執行完畢；被告壬○○曾犯詐欺罪，經本院豐原簡易庭判處有期徒刑 6月確定
    ，於97年11月19日因縮刑期滿執行完畢，被告二人於有期徒
    刑執行完畢後，五年內故意分別再犯本件有期徒刑以上之各
    罪，均為累犯，各應依刑法第47條第1項規定加重其刑。
  (三)扣案之鑰匙 1支，為被告甲○○所有，並供其竊取犯罪事實
    欄二車牌號碼 TJH-313號機車所用，業據被告甲○○供述在
    卷，應依刑法第38條第1項第2款之規定，宣告沒收之。又扣
    案之藍色短袖上衣一件、格子上衣一件、安全帽一頂，雖係
    被告壬○○所有，並持以掩飾犯行所用，然與上開搶奪犯行
    並無直接之關連，均不予宣告沒收（最高法院51年台非字第
    13號判例意旨；臺灣高等法院95年度上訴字第3477號判決意
    旨參照）。
  (四)爰審酌被告甲○○曾因竊盜罪及搶奪罪，經法院判處徒刑確
    定，被告壬○○亦曾因竊盜罪，經法院判處徒刑確定，有臺
    灣高等法院被告前案紀錄表在卷可憑。詎其二人於98年10月
    2日至4日短短三日間，即為上開多次竊盜及搶奪犯行，惡性
    實屬重大。又被告二人正值青壯之年，多次入監服刑出獄後
    ，仍未能悔悟，而多次竊取他人機車之後，再騎乘竊得之機
    車隨機行搶，造成一般民眾之恐懼，尤以行搶高齡84歲辛○○○頸項間之項鍊（犯罪事實九），極易傷及被害人，更值
    非難，被告二人所為除危及被害人身心，並嚴重危害社會秩
    序，況被告二人為行搶之用，即行竊取他人機車，毫不尊重
    他人之權利，輕忽法律尤甚，自應嚴予苛責，再審酌被告二
    人犯罪之動機、方法、所得財物，暨犯後自始坦承犯行、態
    度尚稱良好，甚具悔意等一切情狀，分別量處如主文所示之
    刑，並各定其應執行之刑。
三、據上論斷，應依刑事訴訟法第 273條之1第1項、第299條第1
    項前段，刑法第28條、第320條第1項、第325條第1項、第47
    條第1項、第51條第5款、第38條第1項第2款，刑法施行法第
    1 條之1，判決如主文。
中    華    民    國    98    年    12    月    21    日
                    刑事第六庭  法  官  林三元
以上正本證明與原本無異。
如不服本判決應於收受判決後10日內向本院提出上訴書狀，並應
敘述具體理由；其未敘述上訴理由者，應於上訴期間屆滿後20日
內向本院補提理由書（均須按他造當事人之人數附繕本）「切勿
逕送上級法院」。
                                書記官  黃雅青
中    華    民    國    98    年    12    月    21    日
附錄論罪科刑法條
刑法第320條第1項：
意圖為自己或第三人不法之所有，而竊取他人之動產者，為竊盜
罪，處5年以下有期徒刑、拘役或5百元以下罰金。
刑法第325條第1項：
意圖為自己或第三人不法之所有，而搶奪他人之動產者，處6月
以上5年以下有期徒刑。


司法院資訊處製作；財團法人民間司法改革基金會備份。
